**ATA DE REUNIÃO - SPRINT [Número da Sprint]**

**Data**: 03/12/2024  
**Horário**: 14:00 - 14:47  
**Local**: Videoconferência via Discord  
**Participantes**: Todos os membros do grupo estavam presentes.

### 1. **Objetivo da Reunião**  
Fechar as issues da sprint anterior e definir as ações necessárias para concluir todos os protótipos, visando a Release que será feita na próxima sprint.

### 2. **Tópicos Abordados**

- **Fechamento das Issues da Sprint Anterior**:  
    - As issues da sprint anterior foram revisadas e fechadas, garantindo que todas as pendências foram resolvidas.

- **Definição das Ações para os Protótipos**:  
    - Discutimos e definimos exatamente o que é necessário para concluir todos os protótipos, com o objetivo de ter tudo pronto para a Release da próxima sprint.

- **Alinhamento das Tarefas de Cada Membro**:  
    - Cada membro foi atualizado sobre o que está fazendo, com ênfase nas eventuais dúvidas e dificuldades que surgiram.
    
- **Novas Regras para Atualizações de Código**:  
    - Definimos que, a partir de agora, todas as atualizações de código devem ser feitas em novas branches para facilitar o processo de pull requests e garantir maior controle sobre as mudanças realizadas.

### 3. **Decisões Tomadas**  
- Fechar as issues da sprint anterior.  
- Garantir que todos os protótipos estejam prontos para a Release na próxima sprint.  
- Implementar o uso de novas branches para cada atualização de código, criando pull requests para controle e revisão das alterações.

### 4. **Encaminhamentos e Ações Pendentes**  
- **Todos**: Trabalhar nas ações definidas para concluir os protótipos e preparar para a Release 1(R1).  
- **Todos**: Criar novas branches para qualquer alteração de código a partir de agora, garantindo que pull requests sejam feitos corretamente.

---

**Encerramento**: A reunião foi encerrada às 14:47.

--- 

